---
title: "P6"
author: "Jose Antonio Vallet Lopez"
output: 
  pdf_document: 
    latex_engine: xelatex
date: "2023-03-13"
---

```{r setup, include=FALSE}
knitr::opts_chunk$set(echo = TRUE)
```
## Introduccicon
### Ejercicio 1

A continuacion explicaremos las diferencias entre numeros pseudoaleatorios y aleatorios. 
Para crear numeros pseudoaleatorios utilizamos la funcion `rnorm()`
```{r echo=TRUE}
rnorm(5)
rnorm(5)
```


Pero para crear numeros aleatorios, debemos crear antes una semilla, con la funcion `set.seed()`. De esta manera, creamos los mismos numeros aleatorios con la semilla 1, tanto por separado "5,5" como juntos, "10". 

```{r echo=TRUE}
set.seed(1)
rnorm(5)
rnorm(5)

set.seed(1)
rnorm(10)

```
## Ejercicio 2
Sometemos las dos variables a una contrastacion de hipotesis. Dado que el nivel de confianza es 0.05, el p-value mas alto sera el que tenga mas confianza, el que mas se acerac a una distribucion normal. En este caso, la Exponencial. 
```{r}
x<-rnorm(1000)
Exponencial<-rexp(x)
Normal<-rnorm(x)

shapiro.test(Exponencial)
shapiro.test(Normal)
```

